臺灣彰化地方法院刑事判決　　　　　　　　　　　　　九十三年度易字第四一三號
　　公　訴　人　台灣彰化地方法院檢察署檢察官
　　被　　　告　乙○○
右列被告因違反電子遊戲場業管理條例案件，經檢察官聲請簡易判決處刑（九十三年
度速偵字第一四九號），本院彰化簡易庭認為不宜以簡易判決處刑，移往本院改依通
常程序審理，有刑事訴訟法第二百七十三條之一第一項之情形，本院裁定改依簡式審
判審理判決如左：
    主  文
乙○○連續違反未依電子遊戲場業管理條例規定辦理營利事業登記，不得經營電子遊
戲場業之規定，處有期徒刑月，如易科罰金，以佰元折算壹日。
扣案之電子賭博機具「神馬王」及「虎豹王」各壹台（含ＩＣ板貳片）及賭資新臺幣
肆仟肆佰拾元均沒收之。
    事  實
一、乙○○曾於民國九十一年間，因違反電子遊戲場業管理條例案件，於九十二年一
    月十八日經本院以九十一年度彰簡字第六一八號案件判處拘役四十日，如易科罰
    金以三百元折算一日確定，於九十二年五月六日執行完畢（不構成累犯）。詎仍
    不知悔改，明知未依電子遊戲場業管理條例規定辦理營利事業登記者，不得經營
    電子遊戲場業，竟未經主管機關核准，且未辦理營利事業登記，即基於概括之犯
    意，自九十三年四月十日起，在其所經營位於彰化縣鹿港鎮○○路○段三一五號
    金蘭烤肉店內之公眾得出入之場所，擺放電動賭博機具「神馬王」及「虎豹王」
    各一臺，插上電源後與不特定人賭博財物，其玩賭方法為，由賭客投入新臺幣（
    下同）十元之硬幣後，押注於賠率二至一百倍不等各類圖樣，然後按開始鈕啟動
    ，視燈號是否停於玩家所押注之各類圖樣，如押中則可得二至一百倍不等由退幣
    口退出之現金，如未押中則由機具沒入，悉歸乙○○贏得，藉以此涉倖之方式連
    續與不特定之人賭博財物，嗣於同年四月十六日十五時四十分許，為彰化縣警察
    局鹿港分局員警當場查獲，並扣得上開電動賭博機具二臺及機具內之賭資四千四
    百三十元。
二、案經彰化縣警察局鹿港分局報請台灣彰化地方法院檢察署檢察官聲請簡易判決處
    刑。
    理  由
一、右揭犯罪事實，業據被告乙○○於警詢、偵訊中及本院審理時坦承不諱。此外，
    並有賭博性電動機具「神馬王」、「虎豹王」各一台（含ＩＣ板二片）、賭資即
    機台內共計四千四百三十元、現場扣案之賭博機具照片一幀、現場圖等附卷可資
    佐證，足徵被告之自白與事實相符，本件事證業已明確，被告犯行堪以認定。
二、按電子遊戲場業管理條例第十五條規定：「未依本條例規定辦理營利事業登記者
    ，不得經營電子遊戲場業」；第二十二條規定：「違反第十五條規定者，處行為
    人一年以下有期徒刑、拘役或科或併科新台幣五十萬元以上二百五十萬元以下罰
    金」。而所謂電子遊戲場「業」，指「業務」而言。刑法上所謂業務，係以事實
    上執行業務者為標準，指以反覆同種類之行為為目的之社會的活動而言；執行此
    項業務，縱令欠缺形式上之條件，仍無礙於業務之性質。因此不論是否「專營」
    電子遊戲場業，亦不問經營是否需達「一定之規模」，即使於原本所營事業外，
    兼營電子遊戲場業，或所經營之電子遊戲場不具相當之規模，亦無礙於電子遊戲
    場業管理條例相關規定之適用。故若未辦理電子遊戲場業營利事業登記，在其所
    經營之場所擺設電子遊戲機經營電子遊戲場業，此項行為自屬已違反電子遊戲場
    業管理條例第十五條之規定，符合同條例第二十二條規定之構成要件，應依該法
    條論科（參見最高法院九十年度台非字第二七六號判例）。核被告所為，係違反
    電子遊戲場業管理條例第十五條之規定，而犯同條例第二十二條之罪及刑法第二
    百六十六條第一項前段之普通賭博罪。又被告先後多次賭博犯行，時間緊接，所
    犯又係構成要件相同之罪名，顯係基於概括犯意反覆為之，為連續犯，應依刑法
    第五十六條之規定論以一罪，並加重其刑。另被告所犯前開二罪間，有方法、結
    果之牽連關係，為牽連犯，應依刑法第五十五條之規定，從一重之違反電子遊戲
    場業管理條例第二十二條之罪處斷。爰審酌被告之品性、犯罪之動機、目的、手
    段，擺設之台數，犯罪時間甚短、及其所得，犯罪後坦承犯行，態度尚佳等一切
    情狀，量處如主文所示之刑，並諭知易科罰金之折算標準，以示懲處。扣案之賭
    博性電動機具「神馬王」、「虎豹王」各一台（含ＩＣ版二塊），及機具內之賭
    資共計四千四百三十元，係當場賭博之器具與在賭具內之財物，爰併依刑法第二
    百六十六條第二項之規定宣告沒收。
三、公訴意旨另以：被告乙○○之上開行為亦構成刑法第二百六十八條之意圖營利供
    給賭博場所罪等語，惟按行為人在公眾得以出入場所之商店，擺設賭博機具與他
    人對賭之行為，僅構成刑法第二百六十六條第一項前段之普通賭博罪，並不構成
    刑法第二百六十八條之意圖營利供給賭博場所罪，此為法院審判實務之一致見解
    （司法院七十年十月二十八日廳刑一字第一一０四號函、同院七十一年六月三十
    日廳刑一字第六四六號函、七十一年九月司法院業務研究會第二期座談會、同院
    七十六年一月二十日廳刑一字第六八號函、同院七十九年八月四日廳刑一字第九
    ０二號函，可資參照），公訴意旨認為被告亦涉有後者罪名，應係對法律適用有
    所誤會，惟公訴意旨認此部分與前揭論罪科刑之部分有想像競合犯之裁判上一罪
    關係，爰不另為無罪之諭知，附此敘明。
據上論斷，應依刑事訴訟法第四百五十二條、第二百七十三條之一第一項、第二百九
十九條第一項前段，電子遊戲場業管理條例第二十二條，刑法第十一條前段、第二百
六十六條第一項前段、第二項、第五十五條、第四十一條第一項前段，罰金罰鍰提高
標準條例第一條前段、第二條，判決如主文。
本案經檢察官甲○○到庭執行職務。
中      華      民      國      九十三      年    五    月    三十一    日
                                臺灣彰化地方法院刑事第一庭
                  法      官  黃  齡  玉
右正本證明與原本無異。
如不服本判決，應於判決送達後十日內，向本院提出上訴狀( 須附繕本 )。
                                    法院書記官  黃  當  易
中      華      民      國      九十三      年    六    月      四      日
電子遊戲場業管理條例第二十二條：
違反第十五條規定者，處行為人一年以下有期徒刑、拘役或科或併科新臺幣五十萬元
以上二百五十萬元以下罰金。
